臺灣高等法院刑事判決　　　　　　　　93年度上訴字第3645號
上訴人
即被告　甲○○
　　　　　　　　（現於臺灣台北監獄執行中）
上列上訴人，因違反槍砲彈藥刀械管制條例等案件，不服臺灣臺
北地方法院92年度訴字第1427號，中華民國93年12月3 日第一審
判決（起訴案號：臺灣臺北地方法院檢察署92年度偵緝字第849
號），提起上訴，本院判決如下：
    主  文
上訴駁回。
    事實及理由
一、本案經本院審理結果，認第一審法院以被告甲○○犯槍砲彈
    藥刀械管制條例第11條第4 項之未經許可持有其他可發射子
    彈具有殺傷力之改造手槍罪與同條例第十二條第四項之未經
    許可持有子彈罪，同二者係同一持有行為所致，而依想像競
    合法例，從一重以未經許可持有其他可發射子彈具有殺傷力
    之改造手槍罪，判處被告甲○○有期徒刑一年四月，併科罰
    金新台幣拾伍萬元，並諭知罰金部分，如易服勞役，以新台
    幣玖佰元即銀元佰元折算一日。扣案之改造金屬玩具掌心
    雷手槍壹枝沒收；又以被告甲○○犯同條例第十四條第三項
    之未經許可持有刀械罪，判處被告甲○○有期徒刑月，並
    就扣案之蝴蝶刀壹把宣告沒收；又以被告甲○○犯刑法第三
    百三十七條之侵占遺失罪及同法第二百十二條之變造特種文
    書罪，且二者有方法結果之牽連犯關係，而從一重以變造特
    種文書罪判處被告甲○○有期徒刑三月，並就扣案之朱俊吉
    駕駛執照上被告照片壹張宣告沒收；又以被告甲○○犯刑法
    第349 條2 項之故買贓物罪，判處被告甲○○有期徒刑肆月
    。並定執行刑為有期徒刑2 年，併科罰金新台幣拾伍萬元，
    罰金如易服勞役，以新台幣玖佰元即銀元佰元折算壹日。
    扣案之改造金屬玩具掌心雷手槍壹枝、蝴蝶刀壹把、朱俊吉
    駕駛執照上甲○○照片壹張沒收。認事用法及量刑均無不當
    ，應予維持，並引用第一審判決書記載之事實、證據及理由
    （詳如附件－第一審判決書乙件）。
二、被告甲○○上訴，對於其被訴非法持有改造金屬玩具掌心雷
    手槍部分，辯稱扣案之改造手槍乃一般市面上之玩具手槍，
    槍管內有阻鐵，並未打通，應無殺傷力；且鑑定人員未實際
    以扣案之手槍進行試射，即草率認定有殺傷力，殊無可採，
    並聲請重新鑑定云云。對於其餘三罪部分，雖仍坦承犯行，
    惟以原判決量刑過重為詞，指摘原判決不當。
三、本院查：
　(一)關於被告甲○○被訴未經許可，持有改造金屬玩具掌心雷手
　  槍部分，該槍枝業經車通槍管加以改造，具發射子彈功能，
    認具殺傷力乙節，已據內政部警政署刑事警察局鑑定明確，
    有該局八十九年五月十九日刑鑑字第六三三三一號鑑驗通知
    書乙紙附卷可稽。嗣因被告甲○○於原審即對扣案槍枝之槍
    管是否車通？是否有殺傷力加以爭執，並聲請傳喚負責鑑定
    之人員到庭說明，原審法院依被告之聲請，傳喚證人即負責
    扣案手槍鑑識工作之孫家君到庭，就鑑識方法、扣案槍技之
    性能、如何認定具有殺傷力等各節結證明確。茲被告對於同
    一事項再事爭執，並無可採，其聲請將扣案槍技再行鑑定，
    核非必要，應予駁回，併此說明。
　(二)至於被告所犯其他三罪，被告於本院仍坦承犯行，徒以原審
　  量刑過重為由，請求改判較輕之刑云云。然查原審判決對於
    此部分，並無明顯量刑偏頗之情形，被告所持之論點亦非有
    理由。
　(三)綜上所述，本件被告甲○○之上訴，非有理由，應予駁回。
據上論斷，應依刑事訴訟法第373條、第368條，判決如主文。
本案經檢察官沈世箴到庭執行職務。
中　　華　　民　　國　　94　　年　　2 　　月　　3 　　日
                  刑事第19庭審判長法  官  葉騰瑞
                                  法  官　魏新國
                                  法  官　莊明彰
以上正本證明與原本無異。
未經許可持有改造手槍部分如不服本判決，應於收受送達後十日
內向本院提出上訴書狀，其未敘述上訴之理由者並得於提起上訴
後十日內向本院補提理由書（均須按他造當事人之人數附繕本）
。
其餘部分不得上訴。
                                  書記官　初玲玲
中　　華　　民　　國　　94　　年　　2 　　月　　3 　　日
附錄：本案論罪科刑法條全文（如一審判決）
